臺灣高等法院臺中分院刑事裁定　　　　　　　　　九十三年度上易字第一０三三號
　　上　訴　人
　　即　被　告　甲○○
右上訴人因詐欺等案件，不服臺灣臺中地方法院九十三年度易字第四三一號中華民國
九十三年六月二十九日第一審判決（起訴案號：臺灣臺中地方法院檢察署九十二年度
偵字第二一三○一號），提起上訴，本院裁定如左：
    主 　　 文
上訴駁回。
    理　　  由
一、上訴意旨略以：被告因經常外出，而未住於臺北縣鶯歌鎮○○路三二九巷六弄四
    號四樓，被告之前妻盧秀雲及所生之四名子女仍居住於臺北縣鶯歌鎮○○路三二
    九巷六弄四號四樓，盧秀雲對於被告之文件均拒收，致送達之人以盧秀雲所述不
    知被告處所，將文件以被告遷移他處為由，退回致本院被告裁定公示送達，，依
    最高法院八十年度台上字第二四四七號刑事裁判要旨，盧秀雲即便是稱被告業已
    搬走，實則被告仍住於該處，盧秀雲既係有辦別事理之人，自應對盧秀雲為留置
    送達，本件本院裁定公示送達，顯有違誤，又本院僅以法務部段連結作業系統詢
    被告住居所，並未由派出所送達，復與所謂用相當之方法探查不符，是本件送達
    不合法等語。
二、按提起上訴，應自判決送達後十日內為之，刑事訴訟法第三百四十九條定有明文
    ，又原審法院認為上訴不合法律上之程式或法律上不應准許或其上訴權已經喪失
    者，應以裁定駁回之。刑事訴訟法第三百六十二條前段亦有明文。經查：、本
    件被告經本院對被告之戶籍地「臺北縣鶯歌鎮○○路三二九巷六弄四號四樓」為
    傳票之送達，經郵局以九十三年九月十日「訴訟文書不能送達事由報告書」載明
    受送達人已遷移他處（詳見本院審理卷第二十二頁），本院即於九十三年九月十
    五日，以法務部連結作業系統查詢被告之戶籍所在地，查得被告仍住於「臺北縣
    鶯歌鎮○○路三二九巷六弄四號四樓」，有法務部段連結作業系統一份在卷可稽
    （詳見本院審理卷第二十六頁），而上訴意旨亦謂：被告經常外出等語，另盧秀
    雲縱認係有辦別事理之人，惟已與被告離婚，，且亦係住於臺北縣鶯歌鎮○○路
    三二九巷六弄四號四樓，其未能掌握被告行蹤，而稱被告己遷移，並無何不當之
    處，從而上訴意旨稱：被告己遷移等語，係由盧秀雲轉告大樓管理員所為，則本
    件縱由派出所為送達，亦顯無法查得被告確實之所在地，上訴意旨謂本件應為留
    置送達，尚有誤會。、又本院復於九十三年九月二十一日以被告住所不明，應
    行送達之文書無從送達，裁定對被告為公示送達，有裁定書一份在卷可稽，並經
    本院對被告以公示送達方式對被告為送達，並同時發傳票通知，然郵局均一再以
    被告遷移為由退回送達傳票，被告經本院合法為公示送達後，復均未於本院審判
    期日到庭，有臺北縣鶯歌鎮公所九十三年九月二十九日北縣鶯行字第０９３００
    ２０９３５號函一份在卷可稽，嗣經本院不待被告陳述，於九十三年十二月九日
    為判決後，再經本院囑託臺北縣鶯歌鎮公所將本件判決粘貼於該公所牌示處，有
    該所九十四年一月四日北縣鶯行字第０９３００２８１８８號函一份在卷可稽，
    被告自公告期滿，迄本件被告提出上訴之九十四年四月六日，已逾十日之上訴期
    間，揆之上開規定，顯屬違背法律上之程式，應由本院依同法第三百六十二條前
    段之規定裁定如主文。
中      華      民 國      九十四   年      五       月    十二    日
                                    臺灣高等法院臺中分院刑事第三庭
                                          審判長法  官  江  錫  麟
                                                法　官  林　欽  章
                                                法　官  胡　忠　文
右正本證明與原本無異。
如不服本裁定，應於裁定送達後五日內向本院提出抗告狀。
                                                書記官  許　美　惠
中      華      民      國      九十四   年      五       月    十三    日
                                                                        Ｒ
